臺灣高等法院刑事裁定
111年度抗字第1237號
抗  告  人  
即  被  告  朱玉懷




上列抗告人即被告因違反毒品危害防制條例案件，不服臺灣桃園
地方法院中華民國111年7月25日駁回具保停止羈押聲請之裁定（
111年度聲字第1916號），提起抗告，本院裁定如下：
    主  文
抗告駁回。
    理  由
一、原裁定意旨略以：抗告人即被告朱玉懷（下稱被告）因違反
    毒品危害防制條例等案件，經訊問後已坦承犯行，且有卷內
    證據可資佐證，足認其涉犯修正前毒品危害防制條例第4條
    第2項之販賣第二級毒品罪嫌重大。且被告前經通緝到案，
    經當庭告知開庭期日，並諭知如無正當理由不到庭得逕行拘
    提後釋放，竟未遵期到庭，經再次發布通緝始緝獲到案，足
    認被告有逃亡之事實，非予羈押，顯難進行審判，自有羈押
    之原因及必要，依刑事訴訟法第101條第1項第1款規定，自
    民國111年5月8日執行羈押在案。雖被告聲請具保停止羈押
    ，然經審酌被告前於110年4月23日準備程序期日經合法通知
    無正當理由未到庭，同年5月11日經警拘提到案，經合法通
    知被告於同年8月6日行準備程序，被告復於開庭當日臨時稱
    病請假未到庭，再改於同年9月10日行準備程序，被告仍未
    遵期到庭，經警再次拘提到案經原審訊問並當庭告知庭期，
    仍未於同年11月17日準備程序遵期到庭，且拘提未獲，經發
    布通緝，為警緝獲後，復經合法傳喚無正當理由未到庭，再
    度經拘提未獲，終經發布第2次通緝始緝獲到案等情，足認
    被告有逃亡之事實，非予羈押，顯難進行後續審判及執行，
    前開羈押原因及必要性仍然存在，復查無刑事訴訟法第114
    條各款所定不得駁回具保聲請之情形，是被告聲請具保停止
    羈押，自難准許，應予駁回等語。
二、抗告意旨略以：被告並非無正當理由未到庭，而是未收到法
    院傳票，其曾於111年5月3日聯繫管區派出所，警員稱該所
    收受傳票太多，不知有無被告之傳票等語，故被告並非無故
    未到庭，請撤銷原裁定，准予被告具保停止羈押云云。
三、按被告及得為其輔佐人之人或辯護人，得隨時具保，向法院
    聲請停止羈押，刑事訴訟法第110條第1項定有明文。執行羈
    押後有無繼續之必要，許由法院斟酌訴訟進行程度及其他一
    切情事而為認定（最高法院46年台抗字第6號判決前例意旨
    參照）。又聲請具保停止羈押，除有刑事訴訟法第114條各
    款所列情形之一不得駁回者外，准許與否，法院應就具體個
    案，依職權衡酌是否有非予羈押顯難保全證據或難以遂行訴
    訟程序或刑之執行為依據，在不違背通常生活經驗之定則或
    論理法則下，自有審酌認定之職權。
四、查被告涉犯修正前毒品危害防制條例第4條第2項販賣第二級
    毒品罪，犯罪嫌疑重大，且有逃亡之事實，因認有羈押之原
    因及必要性，依刑事訴訟法第101條第1項第1款之規定裁定
    准予羈押在案。被告固聲請具保停止羈押，惟被告多次經合
    法傳喚無正當理由不到庭，經二度發布通緝等情而具逃亡之
    事實，觀之原審卷內事證即明。因認被告有逃亡之事實，非
    予羈押，顯難進行後續審判及執行，前開羈押原因及必要性
    仍然存在，復查無刑事訴訟法第114條各款所定不得駁回具
    保聲請之情形，因而駁回被告之聲請，核無不合。
五、被告抗告意旨固以其未收到傳票始未遵期到庭，並無逃亡之
    事實云云。然原審已將各次期日通知書合法送達於被告之住
    所地及居所地，或經當庭告知，此觀之卷附送達證書、訊問
    筆錄所載即明（原審卷一第31至33、82、131至133、147至1
    49、199頁），顯無其所指未經合法通知之狀況。且被告於
    第一次通緝緝獲後，經原審法官訊問後告知應於111年3月16
    日上午10時向承辦股報到，如逾期未到得逕行拘提等情（原
    審卷一第309頁），更無何未收到傳票而無法到庭之可言。
    是被告以前詞指摘原裁定不當，顯非有據。
六、原審本於相同認定，認被告羈押原因仍然存在，有羈押之必
    要，無從以具保或限制住居等其他方式代替羈押，亦無符合
    刑事訴訟法第114條所規定如經具保聲請停止羈押不得駁回
    之情事，而駁回被告具保止羈押之聲請，於法並無不合。從
    而，被告之抗告為無理由，應予駁回。　　
據上論斷，應依刑事訴訟法第412條，裁定如主文。
中　　華　　民　　國　　111 　年　　8 　　月　　26　　日
                  刑事第二十二庭審判長法　官  王美玲
                                      法　官  陳銘壎
                                      法　官  汪怡君
以上正本證明與原本無異。
不得再抗告。
                                      書記官  高妤瑄
中　　華　　民　　國　　111 　年　　8 　　月　　26　　日